【裁判字號】    91,自,956
【裁判日期】    920502
【裁判案由】    傷害等
【裁判全文】
臺灣臺中地方法院刑事判決                          九十一年度自字第九五六號
    自  訴  人  乙○○
    被      告  甲○○
右列被告因傷害等案件，經自訴人提起自訴，本院判決如左：
    主  文
甲○○無罪。
    理  由
一、本件自訴意旨詳如附件自訴狀影本所載。
二、按犯罪事實應依證據認定之，無證據不得推定其犯罪事實；又不能證明被告犯罪
    者，應諭知無罪之判決，刑事訴訟法第一百五十四條、第三百零一條第一項分別
    定有明文。又按所謂證據，係指足以認定被告確有犯罪行為之積極證據而言，該
    項證據自須適於為被告犯罪事實之證明者，始得採為論罪資料；又事實之認定應
    憑證據，如未能發現相當確實證據，或證據不足以證明，自不能以推測或擬制之
    方法，以為裁判之基礎，最高法院二十九年上字第三一○五號、四十年台上字第
    八六號判例可資參照。
三、訊據被告甲○○堅詞否認涉有自訴人乙○○所指之傷害及誹謗罪嫌，辯稱：伊經
    商經常不在家，之前住在自訴人隔壁即台中市○○區○○路六六之三號時，常有
    人在門口等待自訴人，伊為了安全起見，才搬至同路五六號，伊並無傷害及誹謗
    自訴人，請自訴人提出證據等語。經查，本件自訴人以被告涉犯前開罪嫌，係提
    出其於民國（下同）九十一年七月二十九日前往澄清醫院驗傷之診斷證明書一紙
    為主要論據；惟按自訴人之自訴，係以被告受刑事訴追為目的，是其陳述是否與
    事實相符，自應調查其他證據以資審認，本件自訴人固提出上開診斷證明書為證
    ，惟此一證據不過證明自訴人確有於當日赴澄清醫院驗傷，至診斷證明書上所載
    之傷害是否為被告所造成，尚應調查其他證據以資認定。又自訴人固於九十二年
    四月十四日寄送錄音帶乙捲及其譯文乙份供本院參酌，而參其譯文內容，該錄音
    帶所錄製之談話內容乃係自訴人於九十一年七月三十一日下午四時許，與自訴人
    指為現場之目擊者黃姓司機及葉德壽先生間之談話內容及自訴人於九十一年七月
    三十一日晚上九時許，與鄰居陳先生之談話內容，惟按證人於審判外之陳述，除
    法律有規定者外，不得作為證據，刑事訴訟法第一百五十九條定有明文。因之，
    法院採用證言，應以言詞訊問原則，即有不得己情形，亦須就其所在或於其所在
    地之法院訊問，若證人僅以書面代當庭之陳述，此種審判外之陳述即違背直接審
    理主義，自不得作為證據。本件自訴人未能提出證人之地址、年籍資料等以供本
    院傳訊調查，而自行採證，欲以錄音帶所錄製之內容為認定被告有罪之證據，然
    此證據因已違反刑事訴訟法之言詞審理主義及直接審理主義，該錄音帶之內容自
    不得作為認定被告有罪之積極證據，否則此部分之採證即屬違背證據法則。再自
    訴人於本院審理中既陳稱：證人等均不願意出庭作證等語甚詳，則本件除前述足
    以證明自訴人確有受傷之證明外，並查無其他積極證據足資認定該傷害確係被告
    所造成，且亦無可資認定被告確有自訴人所指誹謗犯行之證據在卷足稽，是揆諸
    前開說明，自應為被告無罪之諭知。
據上論斷，應依刑事訴訟法第三百四十三條、第三百零一條第一項，判決如主文。
中      華      民      國    九十二    年      五      月      二      日
                                    臺灣臺中地方法院刑事第六庭
                                        法  官  許  月  馨
右正本證明與原本無異。
如不服本判決，應於判決送達後十日內向本院提出上訴狀( 應附繕本 )。
                                        書記官
中      華      民      國    九十二    年      五      月      二      日


司法院資訊處製作；財團法人民間司法改革基金會備份。
